臺灣板橋地方法院刑事判決　　　　　　　　　　　　九十三年度簡上字第一三六號
　　上　訴　人　臺灣板橋地方法院檢察署檢察官
　　被　　　告　乙○○
右列上訴人因偽造文書案件，不服本院九十三年度簡字第二四號中華民國九十三年二
月四日第一審判決（聲請簡易判決處刑案號：九十二年度偵字第一九四五一號），提
起上訴，本院管轄之第二審合議庭判決如左：
    主  文
上訴駁回。
    事  實
一、乙○○與甲○○原為夫妻，惟於民國九十年二月二十七日業已離婚。乙○○因在
    外積欠債務，為避免其所有坐落於臺北縣永和市○○段地號0000－0000
    號土地及其上建號00000－000號（門牌編號為臺北縣永和市○○路七號
    五號）之建築改良物（下稱統稱「系爭房地」）遭到債權人查封拍賣，竟於九十
    年七月四日（聲請簡易判決處刑書誤載為七月五日，應予更正）某時，在臺北縣
    永和市○○路七號五樓原住處內，接續盜用甲○○於離婚前所刻之印章，蓋用印
    文於土地申請登記書之買受人欄（一枚）、土地買賣所有權移轉契約書之買受人
    欄（一枚）、建築改良物買賣所有權移轉契約書之買受人欄（一枚）及面積欄（
    一枚），及蓋有「本影本與正本相符如有不實本人願負法律責任」之戶口名簿（
    聲請簡易判決處刑書誤載為「
    地申請登記書、買賣所有權移轉契約書及用以表示甲○○願負偽造
    之意之證明，足以生損害於甲○○。另其明知前開有關系爭房地之買賣契約關係
    為不實事項，竟基於行使偽造私文書及使公務員登載不實之犯意，於九十二年七
    月十三日某時許，持前開偽造之文書至臺北縣中和地政事務所交予該地政事務所
    之承辦公務人員而行使之，據以申請辦理系爭房地之所有權移轉登記事項，致該
    公務人員將此不實事項登載於其職務所掌之土地及建築改良物登記謄本、土地所
    有權狀及建築改良物所有權狀等公文書，足以生損害於地政機關掌管土地及建築
    改良物登記職務之正確性及甲○○。嗣因甲○○收受稅捐稽徵機關寄發之繳稅通
    知書發覺有異，經向稅捐稽徵機關及乙○○查證後，乃具狀向臺灣板橋地方法院
    檢察署檢察官訴請偵辦，因而查悉上情。
二、案經甲○○訴由臺灣板橋地方法院檢察署檢察官偵查後聲請逕以簡易判決處刑。
    理  由
一、右揭犯罪事實，迭據被告乙○○於偵訊及本院審理時坦承不諱，核與告訴人甲○
    ○所指訴之情節相符，並有變更登記前之建物所有權狀及土地所有權狀（偵字卷
    第六二、六三頁）、土地申請登記書（偵字卷第五一至五二頁）土地買賣所有權
    移轉契約書（偵字卷第五四至五五頁）、建築改良物買賣所有權契移轉契約書（
    偵字卷第五七至五八頁）、戶口名簿（偵字卷第六○頁）、變更登記後之土地所
    有權狀及建築改良物所有權狀（偵字卷第十八、十九頁）、系爭建物權利變動明
    細表（偵字卷第二十頁）、土地增值稅繳款書（偵字卷第五三頁）、契稅繳款書
    （偵字卷第五六頁）等物可資參佐。本件事證明確，被告犯行洵堪認定。
二、核被告所為，係犯刑法第二百十六條、第二百十條行使偽造私文書罪，及同法第
    二百十四條使公務員登載不實罪。其盜用印章犯行為偽造私文書犯行之階段行為
    ，而偽造私文書犯行則為行使偽造私文書行為之低度行為，均應為行使偽造私文
    書行為所吸收而不另論罪。其所犯前開行使偽造私文書罪與使公務員登載不實罪
    二罪間，有方法結果之牽連關係，依法應從一重論以刑法第二百十六條、第二百
    十條之行使偽造私文書罪。原審同此認定，並審酌被告之素行、智識、資力、謀
    生狀況與犯罪之動機、目的、手段及犯後坦承犯行等一切情形，及其前雖曾於七
    十七年間因業務過失致人於死案件經法院判處有期徒刑四月，如易科罰金以三百
    元折算一日，緩刑四年，並於七十七年十二月二十八日確定在案，惟嗣已緩刑期
    滿且未經撤銷該緩刑之宣告，有臺灣高等法院被告全國前案紀錄表一份附卷可稽
    ，其原有期徒刑之宣告依法即應失其效力，視同未曾受有期徒刑以上刑之宣告，
    另查被告本身為視障人士，有嘉義縣政府核發之身心殘障手冊影本一紙附卷可稽
    ，其於犯後亦始終坦承犯行毫無矯飾，應認其經此刑之宣告，已足以所警惕，而
    無再犯之虞，故其所受刑之宣告部分以暫不執行為適當，而依刑事訴訟法四百四
    十九條第一項、第四百五十條第一項、第四百五十四條第二項，刑法第二百十條
    、第二百十六條、第二百十四條、第五十五條、第四十一條第一項前段、第七十
    四條第一款，罰金罰鍰提高標準條例第一條前段、第二條，判處被告有期徒刑四
    月，如易科罰金以三百元折算一日，緩刑五年，並說明不對被告盜用告訴人於離
    婚前所刻之印章，蓋用印文於土地申請登記書之買受人欄（一枚）、土地買賣所
    有權移轉契約書之買受人欄（一枚）、建築改良物買賣所有權移轉契約書之買受
    人欄（一枚）及面積欄（一枚），及蓋有「本影本與正本相符如有不實本人願負
    法律責任」之戶口名簿（一枚）等總計五枚之印文諭知沒收之理由，其認事用法
    均無違誤。
三、上訴人上訴意旨及告訴人請求上訴意旨略以：(一)被告所為讓告訴人信用破產。(二)
    被告未向告訴人道歉，毫無悔意。(三)被告不能因為視障而減輕其刑。(四)被告為無
    照代書，知法犯法，故原審量刑過輕等語，然關於第(一)、(二)點部分，告訴人雖指
    稱被告所為令其信用破產，然其經本院合法傳喚後卻無故未到庭（有送達證書一
    紙附卷可查），亦未提出任何證據以實其說，反觀被告則提出其自九十一年四月
    起至九十三年二月止匯款給告訴人甲○○之匯款書數紙（總計被告於九十一年間
    匯款新臺幣（下同）十萬九千元，九十二年間匯款五萬元，九十三年間匯款一萬
    元），可知被告並非於與告訴人離婚後即完全斷絕任何往來，復參以被告始終坦
    承犯行並表示甘受刑罰，益徵其就前開犯行確實有所悔悟，至於第(三)、(四)點則核
    屬法院依職權審酌之量刑事項（刑法第五十七條第五、七款），而原審亦已於量
    刑事項列入考量，故上訴人依據告訴人甲○○之請求，指摘原審量刑過輕而提起
    上訴，於法即屬無據，其上訴為無理由，依法應予駁回。
據上論斷，應依刑事訴訟法四百五十五條之一第一項、第三項、第三百六十八條，判
決如主文。
本案經檢察官丙○○到庭執行職務。
中　　　華　　　民　　　國　　九十三　　年　　　五　　　月　　 二十 　　日
                          臺灣板橋地方法院刑事第十四庭
                              審判長法　官  趙  義  德
                                    法  官  張  江  澤
                                    法  官  楊  明  佳
右正本證明與原本無異。
本件不得上訴。
                                    書記官  黃  炎  煌
中　　　華　　　民　　　國　　九十三　　年　　　五　　　月　　 二十 　　日
附錄法條：
刑法第二百十條（偽造變造私文書罪）
偽造、變造私文書，足以生損害於公眾或他人者，處五年以下有期徒刑。
刑法第二百十四條（使公務員登載不實罪）
明知為不實之事項，而使公務員登載於職務上所掌之公文書，足以生損害於公眾或他
人者，處三年以下有期徒刑、拘役或五百元以下罰金。
刑法第二百十六條（行使偽造變造或登載不實之文書罪）
行使第二百十條至第二百十五條之文書者，依偽造、變造文書或登載不實事項或使登
載不實事項之規定處斷。
